【裁判字號】    95,易,233
【裁判日期】    950330
【裁判案由】    竊盜
【裁判全文】
臺灣彰化地方法院刑事判決               95年度易字第233號
公  訴  人  臺灣彰化地方法院檢察署檢察官
被      告  乙○○
上列被告因竊盜案件，經檢察官提起公訴（九十五年度偵字第一
五九五號），本院認有刑事訴訟法第二百七十三條之一第一項之
情形，而改依簡式審判程序判決如下：
        主  文
乙○○攜帶兇器竊盜，未遂，累犯，處有期徒刑伍月，如易科罰
金，以參佰元折算壹日。
        事  實
一、乙○○有違反麻醉藥品管理條例、過失傷害、竊盜等前科，
    最後於民國九十一年十一月間因竊盜案件，經本院九十二年
    四月二十一日判處有期徒刑八月確定，入監執行後，於九十
    三年二月五日執行完畢。仍不知悔改，復意圖為自己不法之
    所有，於九十四年十二月二十九日二十二時五分許，騎乘機
    車前往彰化縣彰化市○○里○○街六十三號，趁該址三樓有
    人甲○○不及看管之際，乙○○即隨手撿拾該址，客觀上足
    以對人之生命、身體、安全構成威脅，具有危險性，長約一
    公尺、直徑約五公分之木棍一支，以敲擊撬起之方式，欲竊
    取該址三樓之鋁門框架變賣，而於乙○○正在拆卸鋁門窗之
    際，即為甲○○發現，並先行將乙○○所騎之機車鑰匙取下
    ，乙○○乃以徒步逃離現場。嗣經警據報到達現場，由現場
    乙○○遺留之機車車牌號碼，循線查獲乙○○，始悉上情。
二、案經被害人甲○○訴請彰化縣警察局彰化分局報請臺灣彰化
    地方法院檢察署檢察官偵查起訴，本院認有刑事訴訟法第二
    百七十三條之一第一項之情形，而改依簡式審判程序審理。
        理  由
一、按除被告所犯為死刑、無期徒刑、最輕本刑為三年以上有期
    徒刑之罪或高等法院管轄第一審案件者外，於前條第一項程
    序進行中，被告先就被訴事實為有罪之陳述時，審判長得告
    知被告簡式審判程序之旨，並聽取當事人、代理人、辯護人
    及輔佐人之意見後，裁定進行簡式審判程序；除簡式審判程
    序及簡易程序案件外，第一審應行合議審判，刑事訴訟法第
    二百七十三條之一第一項、第二百八十四條之一分別定有明
    文。本件被告乙○○所涉係死刑、無期徒刑、最輕本刑為三
    年以上有期徒刑之罪或高等法院管轄第一審案件以外之罪，
    並於本院行準備程序時就被訴事實為有罪之陳述，本院合議
    庭依前揭規定，經評議結果，裁定改由一名法官獨任行簡式
    審判程序，先予敘明。
二、上揭犯罪事實，業據被告乙○○於警詢、偵查中及本院審理
    時坦承不諱，核與被害人甲○○於警詢、偵查中之指述情節
    相符。此外，復有現場及贓物照片三幀、贓物認領保管單一
    紙等在卷可資佐證，堪信被告之自白與事實相符。本件事證
    業已明確，被告之犯行，堪以認定。
三、按刑法第三百二十一條第一項第三款之攜帶兇器竊盜罪，係
    以行為人攜帶兇器竊盜為其加重條件，此所謂兇器，其種類
    並無限制，凡客觀上足對人之生命、身體、安全構成威脅，
    具有危險性之兇器均屬之，最高法院著有七十九年度台上字
    第五二五三號判例。本件被告所犯前開竊盜犯行，係以長約
    一公尺、直徑約五公分之木棍一支行竊，自足以為殺傷人之
    身體、生命之器械，顯為具有危險性之兇器，核被告所為，
    係犯刑法第三百二十一條第一項第三款、第二項之加重竊盜
    罪未遂罪。又被告曾於九十一年十一月間因竊盜案件，經本
    院九十二年四月二十一日判處有期徒刑八月確定，入監執行
    後，於九十三年二月五日執行完畢，有臺灣高等法院被告全
    國前案記錄表及臺灣彰化地方法院檢察署刑案查註紀錄表在
    卷可稽，其於有期徒刑執行完畢，五年內再犯有期徒刑以上
    之本罪，為累犯，應依刑法第四十七條之規定加重其刑。被
    告已著手於竊盜行為，而因被害人發現而不遂，為未遂犯，
    應依刑法第二十六條前段之規定減輕其刑，並依先加後減之
    例減輕之。爰審酌被告犯罪之動機、目的、係攜帶兇器竊盜
    ，有潛在危險、所生危害及其犯後坦承犯行之態度等一切情
    狀，量處如主文所示之刑，並諭知易科罰金之折算標準，以
    示懲處。
四、被告行竊之木棍一支，係被告在現場所撿拾之物，業據被告
    供明在卷，顯非被告所有，且非屬違禁物，不予宣告沒收。
    又公訴人認被告與另一不詳姓名、年籍之男子就前開犯行為
    共同正犯，然被告於警詢、偵查中及本院審理時迭次供稱：
    伊不認識該名男子，是看到該名男子在竊取鋁門窗，伊才下
    手敲擊撬開鋁門窗行竊等語。被告既已坦承前開犯行，實無
    就有無共犯部分有所隱瞞，且公訴人就該名不詳姓名、年籍
    之男子是否與被告為共犯，均未提出任何證據以證其事，是
    被告前開供述尚可採信。從而，既無證據證明該名不詳姓名
    、年籍之男子與被告共謀犯罪，則公訴人認被告與該名不詳
    姓名、年籍之男子為共同正犯，容有誤會，併予敘明。
據上論斷，應依刑事訴訟法第二百七十三條之一第一項、第二百
九十九條第一項前段，刑法第三百二十一條第一項第三款、第二
項、第二十六條前段、第四十七條、第四十一條第一項前段，罰
金罰鍰提高標準條例第二條,判決如主文。
本件經檢察官李毓珮到庭執行執務。
中    華    民    國    95   年    3     月    30    日
                      臺灣彰化地方法院刑事第一庭
                          法      官  陳  秋  錦
以上正本證明與原本無異。
如不服本判決，應於判決送達後10日內，向本院提出上訴狀（須
附繕本）。
告訴人或被害人對於判決如有不服具備理由請求檢察官上訴者，
其上訴期間之計算係以檢察官收受判決正本之日期為準。
中    華    民    國    95    年    3     月    30    日
                          書  記  官  于  淑  真
中華民國刑法第321條
犯竊盜罪而有左列情形之一者，處 6 月以上、 5 年以下有期徒
刑：
一  於夜間侵入住宅或有人居住之建築物、船艦或隱匿其內而犯
    之者。
二  毀越門扇、牆垣或其他安全設備而犯之者。
三  攜帶兇器而犯之者。
四  結夥三人以上而犯之者。
五  乘火災、水災或其他災害之際而犯之者。
六  在車站或埠頭而犯之者。
前項之未遂犯罰之。


司法院資訊處製作；財團法人民間司法改革基金會備份。
